【裁判字號】    91,訴,2420
【裁判日期】    920430
【裁判案由】    違反電信法
【裁判全文】
臺灣高雄地方法院刑事判決                        九十一年度訴字第二四二號
    公  訴  人  臺灣高雄地方法院檢察署檢察官
    被      告  乙○○
右列被告因違反電信法案件，經檢察官提起公訴（九十一年度偵字第一一七九七號）
，本院判決如左：
    主  文
乙○○無罪。
    理  由
一、公訴意旨略以：被告乙○○明知其使用之行動電話手機係不詳姓名人士盜拷他人
    (經查係戊○○)之000000000號 (於九十年七月四日升碼為0000000000號)行動電
    話內碼之手機，竟仍意圖為自己不法之利益，自九十年五月二十二日起迄同年七
    月四日止，使用上開盜拷之行動電話手機，盜用中華電信股份有限公司台南營運
    處之通信設備，連續使用該行動電話手機與不特定人通話，致生損害於中華電信
    股份有限公司台南營運處及戊○○。嗣戊○○發覺其通信費用有異，乃於九十年
    七月十日向中華電信股份有限公司台南營運處申告，經警追查，始知上情，迄為
    警查獲時，合計盜撥之通信費達新台幣 (下同)三萬二千七百二十元。因認被告
    涉犯電信法第五十六條第一項盜用他人電信設備通信罪嫌云云。
二、按犯罪事實應依證據認定之，無證據不得推定其犯罪事實；次按不能證明被告犯
    罪者，應諭知無罪之判決，刑事訴訟法第一百五十四條、第三百零一條第一項分
    別定有明文。又認定不利於被告之事實，須依積極證據，苟積極證據不足為不利
    於被告事實之認定時，即應為有利於被告之認定，更不必有何有利之證據（最高
    法院三十年上字第八一六號判例參照）。再認定犯罪事實，所憑之證據，雖不以
    直接證據為限，間接證據亦包括在內，然無論直接或間接證據，其為訴訟上之證
    明，須於通常一般之人均不致於有所懷疑，而得確信其為真實之程度者，始得據
    之為有罪之認定，倘其證明尚未達到此一程度，而有合理懷疑之存在時，即無從
    為有罪之認定（最高法院著有七十六年台上字第四九八六號判例參照）。
三、本件公訴人認被告涉有違反電信法罪嫌，無非係以被害人戊○○指訴、證人丁○○於警訊時亦指證確係被告與之聯絡及000000000號行動電話通聯紀錄乙份、九
  十年七月、八月份電信費用明細單二紙資為論據。訊據被告矢口否認上開犯行，
    辯稱：其並未使用盜拷000000000號行動電話內碼之手機等語。
四、經查，證人丁○○於警訊中證述：「（問：警方於000000000號通聯中發現於九
    十年五月二十六日至六月五日曾有撥打至你的行動電話0000000000號給你，請問
    是何人發話？何人受話？通話內容為何？）是軍中同袍乙○○打給我的。通話內
    容大概是問候及聊天。我本人受話。」、「（問：你如何確定是乙○○以00000
    0000號撥打給你？）通聯紀錄中其於九十年六月三日通話時期長達一千一百九十
    五秒那通電話是要跟我借錢的，我再查閱我的電話簿，亦有該線000000000號登
    記為乙○○。」（見九十年十月二十九日警訊筆錄）等語；再於本院審理時證述
    ：「（問：認識被告乙○○？）第一次開庭時我有遇到本件被告乙○○，我確定
    我不認識他，我在萬金服役時也沒有認識被告乙○○這個人。」、「（問：是何
    人用000000000號的電話打給你的？）我知道這個電話常打到我手機及軍中，會
    打到軍中的只有我堂哥、母親，我確定是我堂哥林金成打給我的，他是六十七年
    次，戶籍與我相同，他也在萬金部隊裝甲旅服役，我們不同連不同營但同旅，警
    訊時我有說我不認識被告乙○○，我當時剛入伍，我堂哥已經快退伍了，警察作
    筆錄時有誘導我，我只說打電話給我的人很可能是我堂哥的朋友。」等語（見本
    院九十一年十一月二十日審判筆錄），是證人丁○○於警訊及本院審理時前後證
    述不一，具有重大瑕疵；而以證人丁○○與堂哥林金成為親戚關係，衡情自無可
    能誣陷，應以其於本院中之證述較為可採。是其於警訊中之證詞，顯難採信。再
    證人即分別於通聯紀錄九十年六月一日及三日中亦有與000000000號行動電話通
    話之0000000000、0000000000號行動電話之使用人甲○○、丙○○於本院審理時
    證述均不認識被告等語（見本院九十二年三月十二日審判筆錄）。基此，本件除
    該被害人戊○○指訴、000000000號行動電話通聯紀錄乙份、九十年七月、八月
    份電信費用明細單二紙外，別無其他積極證據足以證明被告有何違反電信法第五
    十六條第一項盜用他人電信設備通信犯行，惟被害人戊○○指訴、000000000號
    行動電話通聯紀錄乙份、九十年七月、八月份電信費用明細單二紙，均僅得證明
    000000000號行動電話有被盜打，但並不能證明係被告所為，是公訴人所指之證
    據，尚難入被告於罪。
五、此外，本院復查無其他積極證據足資證明被告涉有前開公訴人所指之犯行，既不
    能證明被告犯罪，自應為被告無罪之諭知。
六、至證人丁○○所供出之林金成（身分證字號Ｚ000000000號），是否涉及違反電信
    法第五十六條第一項盜用他人電信設備通信犯行，宜由檢察官另行偵辦，併此敘
    明。
據上論斷，應依刑事訴訟法第三百零一條第一項，判決如主文。
中      華      民      國    九十二    年      四      月     三十     日
                                      臺灣高雄地方法院刑事第一庭
                                          法  官    官信成
右正本證明與原本無異。
如不服本判決，應於判決送達後十日內，向本院提出上訴狀。
                                          書記官    黃意雯
中      華      民      國    九十二    年      四      月     三十     日


司法院資訊處製作；財團法人民間司法改革基金會備份。
